臺灣臺南地方法院刑事判決
111年度易字第358號
公  訴  人  臺灣臺南地方檢察署檢察官
被      告  李虹南



            陳柏宇


                    ＯＯＯＯＯＯＯＯＯＯＯＯＯＯＯＯＯO O OＯＯＯ
上列被告因竊盜案件，經檢察官提起公訴（110年度偵字第1471
號、111年度偵字第6028號），本院以簡式審判程序判決如下：
    主  文
李虹南犯結夥三人以上竊盜罪，處有期徒刑陸月，如易科罰金，
以新臺幣壹仟元折算壹日；又共同犯攜帶兇器竊盜罪，處有期徒
刑陸月，如易科罰金，以新臺幣壹仟元折算壹日。應執行有期徒
刑捌月，如易科罰金，以新臺幣壹仟元折算壹日。
陳柏宇犯結夥三人以上竊盜罪，處有期徒刑陸月，如易科罰金，
以新臺幣壹仟元折算壹日。
    事實及理由
一、被告李虹南、陳柏宇所犯，均係死刑、無期徒刑、最輕本刑
    為3年以上有期徒刑以外之罪，其2人於審理時就被訴事實為
    有罪之陳述，經本院告知簡式審判程序之旨，並聽取其與公
    訴人之意見後，爰裁定進行審判程序。
二、本件犯罪事實及證據，均引用檢察官起訴書之記載（如附件
    ）。並就證據部分增列：被告2人於本院審理時之自白。
三、核被告李虹南、陳柏宇就起訴書犯罪事實一所為，係犯刑法
    第321條第1項第4款之結夥三人以上竊盜罪；被告李虹南就
    起訴書犯罪事實二所為，係犯刑法第321條第1項第3款之攜
    帶兇器竊盜罪。被告李虹南、陳柏宇與洪來旺就起訴書犯罪
    事實一部分，被告李虹南與不詳成年人就起訴書犯罪事實二
    部分，各有犯意聯絡及行為分擔，為共同正犯。被告李虹南
    所犯二罪，犯意各別，行為不同，應予分論併罰。
四、被告李虹南前因施用毒品案件，經本院以107年度簡字第211
    1號判處有期徒刑4月確定，於民國108年3月8日易科罰金執
    行完畢；被告陳柏宇前因施用毒品案件，經本院以108年度
    簡字第3141號判處有期徒刑4月確定，於109年8月11日易科
    罰金執行完畢，有其2人之前案紀錄表可稽，渠等於刑之執
    行完畢後，5年內再故意犯本件有期徒刑以上之罪，雖均合
    於刑法第47條第1項規定之累犯要件，惟考量其2人前案均為
    施用毒品，而本案為竊盜，兩者罪質迥異，所侵害之法益不
    同，難認具有特別惡性或刑罰反應力薄弱，且於刑法第321
    條第1項之法定刑範圍內量刑，已足以反應其2人之惡性及所
    應負之罪責，參照釋字第775號解釋意旨，爰不依累犯規定
    加重最低本刑。
五、本院審酌被告2人於本案所為，侵害他人財產權益，應予譴
    責，惟考量其2人犯後坦承犯行，態度尚佳，所竊自小客車
    部分，業已為警尋獲，並發還被害人，所生損害有限，所竊
    車牌部分，財產價值低微，亦發還被害人等一切情狀，分別
    量處如主文所示之刑，並均諭知易科罰金之折算標準，另就
    被告李虹南所犯二罪，定其應執行之刑。
據上論斷，應依刑事訴訟法第299條第1項前段、第273條之1第1
項、第310條之2、第454條第2項，判決如主文。
本案經檢察官蔡宜玲提起公訴，檢察官紀芊宇到庭執行職務。
中　　華　　民　　國　　111 　年　　5 　　月　　3 　　日
　　　　　　　　　刑事第十一庭  法　官　周宛瑩
以上正本證明與原本無異。
如不服本判決應於收受本判後20日內向本院提出上訴書狀，並應
敘述具體理由。其未敘述上訴理由者，應於上訴期間屆滿後20日
內向本院補提理由書狀（均須按他造當事人之人數附繕本）「切
勿逕送上級法院」。
  　　　　　　　　　　　　　　　書記官　李諾櫻
中　　華　　民　　國　　111 　年　　5 　　月　　3 　　日
附錄論罪法條：
中華民國刑法第321條
犯前條第1項、第2項之罪而有下列情形之一者，處6月以上5年以
下有期徒刑，得併科50萬元以下罰金：
一、侵入住宅或有人居住之建築物、船艦或隱匿其內而犯之。
二、毀越門窗、牆垣或其他安全設備而犯之。
三、攜帶兇器而犯之。
四、結夥三人以上而犯之。
五、乘火災、水災或其他災害之際而犯之。
六、在車站、港埠、航空站或其他供水、陸、空公眾運輸之舟、
    車、航空機內而犯之。
前項之未遂犯罰之。
附件：
臺灣臺南地方檢察署檢察官起訴書
                                     110年度偵字第1471號
                                     111年度偵字第6028號
　　被　　　告　李虹南　男　OO歲（民國00年00月00日生）
　　　　　　　　　　　　住臺南市ＯＯ區ＯＯＯOＯＯＯＯOO
　　　　　　　　　　　　　號之O
　　　　　　　　　　　　國民身分證統一編號：Z000000000號
　　          　陳柏宇　男　OO歲（民國00年0月00日生）
　　　　　　　　　　　　住臺南市○○區○○里0鄰○○○0號
                        （ＯＯＯＯＯＯＯＯＯＯＯＯＯＯＯO ＯＯＯＯＯＯＯＯＯＯＯＯ）
　　　　　　　　　　　　國民身分證統一編號：Z000000000號
上列被告等因竊盜案件，業經偵查終結，認應該提起公訴，茲將
犯罪事實及證據並所犯法條分敘如下：
        犯罪事實
一、李虹南、陳柏宇與洪來旺（洪來旺所涉犯行業經本署檢察官
    聲請簡易判決處刑，並經法院判決有期徒刑2月）共同意圖
    為自己不法所有，基於結夥三人以上竊盜之犯意聯絡，於民
    國109年8月14日9時許，由洪來旺駕駛車牌號碼000-0000號
    自用小客車搭載李虹南、陳柏宇至臺南市○○區○○里○○000號
    後方堤防，由陳柏宇持自備鑰匙發動電門，竊取邱素蘭所有
    之車牌號碼00-0000號自用小客車（已發還），洪來旺、李
    虹南則在旁把風，3人得手後逃逸。
二、李虹南與真實姓名年籍不詳之人共同意圖為自己不法所有，
    基於攜帶兇器竊盜之犯意聯絡，於109年8月17日中午12時許
    ，由該真實姓名年籍不詳之人駕車搭載李虹南至臺南市○○區
    ○○里○○00號，由該真實姓名年籍不詳之人持客觀上足以對人
    之生命、身體造成危害，可供為兇器使用之螺絲起子，竊取
    郭佶興所管領之車牌號碼0000-00號自用小客車之車牌2面（
    已發還），李虹南則在旁把風，2人得手後逃逸。
三、案經邱素蘭訴由臺南市政府警察局麻豆分局報告偵辦。
  　　  證據並所犯法條
一、證據清單及待證事實
編號 證 據 方 法 待 證 事 實  ㈠ 被告李虹南於警詢、偵查中之供述 全部犯罪事實。 ㈡ 被告陳柏宇於警詢及偵查中之供述 犯罪事實一。  ㈢ 告訴代理人陳萱芷於警詢中之指訴 告訴人邱素蘭所有之車牌號碼00-0000號自用小客車遭竊之事實。  ㈣ 證人即被害人郭佶興於警詢中之證述 車牌號碼0000-00號自用小客車之車牌2面遭竊之事實。  ㈤ 證人即同案被告洪來旺於警詢中之證述 犯罪事實一。  ㈥ 現場照片12張 佐證全部犯罪事實。  ㈦ 臺南市政府警察局鑑定書 員警於109年8月18日在尋獲之車牌號碼00-0000號自用小客車採驗，鑑驗結果該車方向盤上微物檢出之DNA-STR型別與被告李虹南之DNA-STR型別相符之事實。 
二、核被告李虹南、陳柏宇就犯罪事實一所為，係犯刑法第321
    條第1項第4款結夥三人以上竊盜罪嫌；被告李虹南就犯罪事
    實二所為，係犯刑法第321條第1項第3款攜帶兇器竊盜罪嫌
    。被告李虹南、陳柏宇及洪來旺就犯罪事實一所示犯行，有
    犯意聯絡及行為分擔，請論以共同正犯。被告李虹南與該真
    實姓名年籍不詳之人就犯罪事實二所示犯行，有犯意聯絡及
    行為分擔，請論以共同正犯。被告李虹南所為2次竊盜犯行
    ，犯意各別，行為互異，請予分論併罰。
三、依刑事訴訟法第251條第1項提起公訴。
    此　致
臺灣臺南地方法院
中　　華　　民　　國　  111 　年　   3 　 月　   7　　日
                              檢察官   蔡 宜 玲         
本件證明與原本無異　　　　　　　　　　　　　　　　　　　
中　　華　　民　　國　  111 　年　   3 　 月　  14　　日
                              書記官   丁 銘 宇 
附錄本案所犯法條全文：
中華民國刑法第321條
犯前條第 1 項、第 2 項之罪而有下列情形之一者，處 6 月以
上 5 年以下有期徒刑，得併科 50 萬元以下罰金：
一、侵入住宅或有人居住之建築物、船艦或隱匿其內而犯之。
二、毀越門窗、牆垣或其他安全設備而犯之。
三、攜帶兇器而犯之。
四、結夥三人以上而犯之。
五、乘火災、水災或其他災害之際而犯之。
六、在車站、港埠、航空站或其他供水、陸、空公眾運輸之舟、
    車、航空機內而犯之。
前項之未遂犯罰之。